臺灣屏東地方法院刑事判決　　　　　　　　94年度訴字第70號
公　訴　人　臺灣屏東地方法院檢察署檢察官
被　　　告　乙○○　男　30歲.
指定辯護人　本院公設辯護人甲○○
上列被告因違反槍砲彈藥刀械管制條例案件，經檢察官提起公訴
（93年度偵字第5144號），本院判決如下：
    主   文
乙○○未經許可，製造可發射子彈具有殺傷力之改造手槍，處有
期徒刑貳年捌月，併科罰金新台幣拾萬元，罰金如易服勞役，以
銀元參佰元即新臺幣玖佰元折算壹日。扣案如附表編號一至十所
示之物均沒收。
    事   實
一、乙○○明知可發射金屬或子彈具有殺傷力之各式槍砲，為槍
    砲彈藥刀械管制條例所管制之物品，未經許可，不得製造、
    持有。詎未經許可，仍基於製造可發射子彈具有殺傷力改造
    手槍之犯意，於民國93年7 月間某日，在屏東縣屏東市瑞光
    夜市購得仿ＧＬＯＣＫ（克拉克）廠27型半自動手槍製造之
    玩具金屬手槍1 支後，隨即在屏東縣萬巒鄉○○村○○路6
    號住處內，以上開手槍槍管換裝為土造金屬槍管之方式，將
    前開玩具手槍製造為可發射子彈具有殺傷力之改造手槍（槍
    枝管制編號：0000000000），並持有之。嗣於93年10月12日
    14時許，為警在上開住處內查獲，並扣得如附表編號一之改
    造手槍及其所有且供製造改造手槍如附表編號二至十之物。
二、案經屏東縣警察局內埔分局報請臺灣屏東地方法院檢察署檢
    察官偵查起訴。
    理   由
一、上開犯罪事實，業經被告乙○○於警偵訊及本院審理時坦承
    不諱，並有附表編號一至十所示之物扣案為證，又附表編號
    一之仿造克拉克手槍1 支，經送內政部警政署刑事警察局鑑
    定，鑑定結果為：送鑑仿造克拉克手槍1 支（槍枝管制編號
    ：0000000000），認係由仿ＧＬＯＣＫ廠27型半自動手槍製
    造之玩具金屬手槍換裝土造金屬槍管而成之改造手槍，機械
    性能良好，可擊發適用之子彈，認具殺傷力，有該局93年11
    月23日刑鑑字第Ｚ000000000號槍彈鑑定書1 份在
    卷可稽，足認被告上開不利於己之自白，確與事實相符，應
    可採信。本件事證明確，被告犯行，洵堪認定。
二、論罪科刑：
    按被告行為後，槍砲彈藥刀械管制條例於94年1 月26日經總
    統以華總一義字第○九四○○○一○一○一後修正公布，並
    於同年1 月28日生效，就檢察官起訴被告所犯修正前槍砲彈
    藥刀械管制條例第11條第1 項之條項業經刪除，並將該條項
    所規定之未經許可，製造其他可發射子彈具有殺傷力之改造
    手槍罪移列至第8 條第1 項合併修正，修正前後之該罪構成
    要件雖無不同，惟修正後之刑度已由「五年以上有期徒刑，
    併科新臺幣一千萬元以下罰金」提高為「無期徒刑或五年以
    上有期徒刑，併科新臺幣一千萬元以下之罰金」，比較被告
    行為時及裁判時，新舊法適用結果，以修正前之槍砲彈藥刀
    械管制條例較有利於被告，依刑法第2 條第1 項但書之規定
    ，應適用修正前槍砲彈藥刀械管制條例之規定，合先敘明。
    查被告未經許可，而製造其他可發射金屬或子彈具有殺傷力
    之手槍，核其所為，係犯修正前槍砲彈藥刀械管制條例第11
    條第1 項未經許可製造其他可發射子彈具有殺傷力之改造手
    槍罪。被告製造上開改造手槍後之持有行為，係低度行為，
    為製造之高度行為所吸收，不另論罪。又被告因法律認知不
    足，一時失慮，未加考量改造手槍所可能產生對社會安全之
    危險性，乃出於好奇而將購得之玩具手槍加以改造成具殺傷
    力之改造手槍，惟被告改造槍枝後，從未供暴力犯罪所用或
    販賣以牟利，犯罪後已坦承犯行，深表悔悟，而且其持有槍
    械並未為危害社會治安之事，情輕法重，犯罪情狀非無可憫
    ，科以法定低度刑五年有期徒刑尚嫌過重，爰依刑法第59條
    之規定減輕其刑。爰審酌被告犯罪之動機、目的、手段、所
    生危害、犯罪後態度良好等一切情狀，量處如主文所示之刑
    ，並就併科罰金部分諭知如易服勞役之折算標準。扣案如附
    表編號一所示之改造手槍1 枝，為違禁物，應依刑法第38條
    第1 項第1 款規定宣告沒收；又扣案如附表編號二至十所示
    之物，為被告所有且供本件製造手槍所用之物，業據被告供
    明在卷，亦應依刑法第38條第1 項第2 款規定宣告沒收之。
    另扣案如附表編號十一所示之改造子彈5 顆，其中4 顆經試
    射鑑驗結果，無法擊發，認均不具殺傷力，另1 顆認係玩具
    金屬彈殼，則該5 顆子彈，均非違禁物，亦非供本件犯罪所
    用之物，雖為被告所有，仍不併予宣告沒收，附此敘明。
據上論斷，應依刑事訴訟法第299 條第1 項前段，修正前槍砲彈
藥刀械管制條例第11條第1 項，刑法第11條前段、第2 條第1 項
但書、第59條、第42條第2 項、第38條第1 項第1 、2 款，罰金
罰鍰提高標準條例第2 條，現行法規所定貨幣單位折算新臺幣條
例第2 條，判決如主文。
本案經檢察官林津鋒到庭執行職務。
中　　華　　民　　國　　94　　年　　4 　　月　　29　　日
                  刑事第一庭    審判長法  官  潘正屏
                                      法  官  林世民
                                      法  官  黃聖涵
以上正本證明與原本無異。
如不服本判決應於收受本判決送達後十日內向本院提出上訴書狀，
其未敘述上訴理由者，並得於提起上訴後十日內向本院補提理由
書狀（均須按他造當事人之人數附繕本）「切勿逕送上級法院」
中　　華　　民　　國　　94　　年　　4 　　月　　29　　日
                                      書記官  蘇雅慧
附錄本案論罪科刑法條
槍砲彈藥刀械管制條例第11條
未經許可，製造、販賣或運輸第 4 條第 1 項第 1 款所稱其他可
發射金屬或子彈具有殺傷力之各式槍砲者，處5 年以上有期徒刑
，併科新臺幣1 千萬元以下罰金。
未經許可，轉讓、出租或出借前項所列槍砲者，處 3 年以上 10
年以下有期徒刑，併科新臺幣 7 百萬元以下罰金。
意圖供自己或他人犯罪之用，而犯前二項之罪者，處無期徒刑或
7 年以上有期徒刑，併科新臺幣 1 千萬元以下罰金。
未經許可，持有、寄藏或意圖販賣而陳列第 1 項所列槍砲者，處
 1 年以上7 年以下有期徒刑，併科新臺幣 7 百萬元以下罰金。
第 1 項至第 3 項之未遂犯罰之。
附表
┌──┬──────────┬─────────────────────┐
│編號│品名                │                                          │
├──┼──────────┼─────────────────────┤
│一  │仿造克拉克手槍      │一支（槍枝管制編號：0000000000）          │
│    │                    │                                          │
├──┼──────────┼─────────────────────┤
│二  │改造槍管            │七支                                      │
├──┼──────────┼─────────────────────┤
│三  │改造半成品槍機座    │一支                                      │
├──┼──────────┼─────────────────────┤
│四  │彈簧                │三個                                      │
├──┼──────────┼─────────────────────┤
│五  │底火                │五盒                                      │
├──┼──────────┼─────────────────────┤
│六  │火藥                │一盒                                      │
├──┼──────────┼─────────────────────┤
│七  │銼刀                │二支                                      │
├──┼──────────┼─────────────────────┤
│八  │鐵鋸                │二支                                      │
├──┼──────────┼─────────────────────┤
│九  │起子                │三支                                      │
├──┼──────────┼─────────────────────┤
│十  │鐵鉗                │一支                                      │
├──┼──────────┼─────────────────────┤
│十一│改造子彈            │五顆                                      │
└──┴──────────┴─────────────────────┘
